【裁判字號】    97,易,163
【裁判日期】    970325
【裁判案由】    毒品危害防制條例
【裁判全文】
臺灣苗栗地方法院刑事判決            97年度易字第29號
                                    97年度易字第163號
公  訴  人  臺灣苗栗地方法院檢察署檢察官
被      告  甲○○
                    （現在台灣苗栗看守所羈押中）
上列被告因毒品危害防制條例案件，經檢察官提起公訴（96年度
毒偵字第1611號），及追加起訴（97年度毒偵字第168 號），本
院依簡式審判程序判決如下：
    主  文
甲○○施用第二級毒品，處有期徒刑柒月。又施用第二級毒品，
處有期徒刑柒月。應執行有期徒刑壹年。
    犯罪事實及理由
一、犯罪事實：
（一）甲○○曾因施用毒品案件，經法院裁定令入戒治處所施以
      強制戒治，於民國90年10月25日停止戒治交付保護管束，
      並於91年5 月22日期滿未經撤銷而執行完畢。甲○○並未
      戒除毒癮，於上開強制戒治執行完畢後5 年內，仍有下列
      施用毒品之前科紀錄：因施用第2 級毒品案件，經本院
      於94年5 月18日，以94年度苗簡字第115 號判決，判處有
      期徒刑6 月確定。又因施用第1 級毒品案件，經本院於
      94年6 月15日，以94年度訴字第156 號判決，判處有期徒
      刑1 年，於94年9 月28日撤回上訴並確定。又因施用第
      1 、2 級毒品案件，經本院於95年3 月16日，以95年度訴
      字第89號判決，分別判處有期徒刑7 月及7 月，定應執行
      刑為有期徒刑1 年，於95年4 月6 日判決確定。上開、
      案件，經法院裁定應執行有期徒刑1 年4 月，再與案
      件接續執行結果，於96年6 月4 日因縮短刑期假釋出監（
      假釋期滿日期原定為96年11月10日），假釋中並交付保護
      管束。甲○○於上開假釋中，又於96年7 月間，因施用
      第1 級毒品案件，經本院於96年12月31日以96年度訴字第
      619 號判決，判處有期徒刑9 月。至上開假釋已於97年2
      月5 日被法務部核定撤銷後，應執行殘刑5 月6 日，現尚
      在執行中（未構成累犯）。
（二）甲○○猶不知悔改，復基於施用第2 級毒品甲基安非他命
      之犯意，於96年9 月30日晚上某時許，在苗栗縣後龍溪畔
      ，以玻璃頭（未扣案）為吸食工具，非法施用第2 級毒品
      甲基安非他命1 次。嗣於96年10月3 日凌晨1 時40分許，
      在苗栗縣通霄鎮台1 線北向126.8 公里處，因乘坐在他人
      失竊之自用小貨車上，被苗栗縣警察局通霄分局白沙派出
      所巡邏員警發覺加以盤查，警方將甲○○帶回派出所調查
      ，甲○○在警方尚未發覺其有施用甲基安非他命之犯行前
      ，主動向警方供承上情而自首，警方徵得甲○○同意後對
      其採尿送驗，結果發現其尿液確呈有甲基安非他命陽性反
      應（96年度毒偵字第1611號偵查卷部分）。
（三）甲○○又基於施用第2 級毒品甲基安非他命之犯意，於96
      年12月25日某時許，在苗栗縣後龍鎮○○里○○道路旁，
      以玻璃頭（未扣案）為吸食工具，非法施用第2 級毒品甲
      基安非他命1 次。嗣甲○○因另涉犯毒品案件被通緝，於
      96年12月27日下午2 時許，在苗栗縣公館鄉館中村254 號
      前，被苗栗縣警察局通霄分局偵查隊員警所緝獲，甲○○
      在警方尚未發覺其仍有施用甲基安非他命之犯行前，主動
      向警方供承上情而自首，警方徵得甲○○同意後對其採尿
      送驗，結果發現其尿液仍呈有甲基安非他命陽性反應（97
      年度毒偵字第168號偵查卷部分）。
（四）案經苗栗縣警察局通霄分局2 次報請台灣苗栗地方法院檢
      察署檢察官偵查起訴。
二、證據名稱：
（一）起訴部分（96年度毒偵字第1611號偵查卷）：
 （1）被告甲○○於警詢中及本院審理時之自白。
 （2）正修科技大學超微量研究科技中心檢驗報告1紙。
 （3）苗栗縣警察局通霄分局查獲違反毒品危害防制條例嫌疑人
      尿液檢體編號對照表影本1 紙。
 （4）刑案資料查註紀錄表、台灣高等法院被告前案紀錄表。
（二）追加起訴部分（97年度毒偵字第168號偵查卷）：
 （1）被告甲○○於警詢時及偵、審中之自白。
 （2）正修科技大學超微量研究科技中心檢驗報告1紙。
 （3）苗栗縣警察局通霄分局毒品犯罪嫌疑人尿液採驗作業管制
      紀錄影本1 紙。
 （4）刑案資料查註紀錄表、台灣高等法院被告前案紀錄表。
三、應適用之法條：
（一）刑事訴訟法第273 條之1 第1 項、第299 條第1 項前段、
      第310 條之2、第454條第1項。
（二）毒品危害防制條例第10條第2 項。
（三）刑法第11條前段、第62條前段、第51條第5款。
四、附記事項：
（一）本件雖係強制戒治執行完畢滿5 年後再犯，惟甲○○於前
      次強制戒治期滿執行完畢後5 年內，仍有多次施用毒品之
      犯行，依最高法院95年度台非字第59號、第65號判決意旨
      ，無再送觀察、勒戒之必要，檢察官應逕予起訴，附此敘
      明。
（二）按受徒刑之執行完畢，或一部之執行而赦免後，5 年以內
      再故意犯有期徒刑以上之罪者，始為累犯，此觀刑法第47
      條第1 項之規定自明。本案被告甲○○雖有犯罪事實欄（
      一）之前科紀錄，然其上開案件所判處之徒刑均尚未執行
      完畢，檢察官認被告甲○○於追加起訴部分構成累犯，尚
      有誤會，併此敘明。
五、本判決係依刑事訴訟法第310 條之2 、第454 條第1 項製作
    ，依法僅記載當事人欄、主文、犯罪事實、證據名稱以及應
    適用之法條，其中犯罪事實部分，依同法第308 條之修正立
    法理由，亦僅記載犯罪構成要件事實，關於刑罰加重事由（
    含累犯在內）免予記載（法院辦理刑事訴訟案件應行注意事
    項第144 點參照），但仍於主文予以表明，並於應適用之法
    條欄予以引用。如不服本判決，應於判決送達之日起10日內
    ，向本院提起上訴。
本案經檢察官蕭慶賢到庭執行職務。
中    華    民    國    97    年    3     月    25    日
                  刑事第三庭    法  官  柳章峰
以上正本證明與原本無異。
如不服本判決，應於判決送達後10日內向本院提出上訴狀（應抄
附繕本），其未敘述上訴理由者，應於上訴期間屆滿後20日內補
提理由書狀於本院，上訴於臺灣高等法院臺中分院。告訴人或被
害人如對於本判決不服者，應具備理由請求檢察官上訴，其上訴
期間之計算係以檢察官收受判決正本之日期為準。
                                書記官  陳采瑜
中    華    民    國    97    年    3     月    25    日
附記論罪之法條全文：
毒品危害防制條例第10條第2 項
施用第二級毒品者，處3 年以下有期徒刑。


司法院資訊處製作；財團法人民間司法改革基金會備份。
